【裁判字號】    97,聲再,190
【裁判日期】    970620
【裁判案由】    背信
【裁判全文】
臺灣高等法院刑事裁定                 97年度聲再字第190號
聲  請  人
即受判決人  甲○○
選任辯護人  周佳弘律師
上列聲請人因背信案件，對於本院九十六年度上易字第二六二五
號，中華民國九十七年五月十三日第二審確定判決（原審案號：
臺灣臺北地方法院九十四年度重易字第九號，起訴案號：臺灣臺
北地方法院檢察署九十四年度偵續一字第一四號），聲請再審，
本院裁定如下：
    主  文
再審及停止執行之聲請均駁回。
    理  由
一、聲請意旨略以：
  (一)原確定判決認定聲請人即受判決人（下稱聲請人）甲○○背
    信行為，係以同案被告張信貞於偵查及審理中之證述為據。
    惟查原確定判決就以下足以影響判決之重要證據漏未審酌，
    (1)張信貞於偵查中有利於聲請人之證述；(2)證人陳俊雄刑事
    陳述狀中有利於聲請人之證詞；(3)翔準公司稽核人員就本案
    作成之稽核報告等有利於聲請人之證述及事證，原確定判決
    均未予論及，即認定聲請人就本案系爭三筆匯款主觀上知情
    ，有背信罪之故意，自構成刑事訴訟法第四百二十一條規定
    之聲請再審事由。
  (二)原確定判決認定聲請人涉有背信罪責，惟僅就系爭三筆匯款
    及後續擔保借款行為違反公司章程法令部分為論斷，至就聲
    請人有何取得不法利益或損害本人利益之意圖部分，則隻字
    未提，原確定判決未予深究，有違刑法無罪推定原則，實有
    再開辯論，詳為審酌之必要。
    綜上，認原確定判決判決顯有漏未審酌重要證據之違誤。爰
    依刑事訴訟法第四百二十一條、第四百三十五條第二項，請
    准再審及停止執行之聲請云云。
二、按不得上訴於第三審法院之案件，除刑事訴訟法第四百二十
    條規定外，其經第二審確定之有罪判決，如就足生影響於判
    決之重要證據漏未審酌者，亦得為受判決人之利益，聲請再
    審，固為刑事訴訟法第四百二十一條所明定。所謂漏未審酌
    乃指第二審判決前已發現而提出之證據，未予審酌而言，苟
    被捨棄之證據，已於理由內敘明其捨棄之理由者，即非漏未
    審酌。又所謂重要證據，必須該證據已足認定受判決人應受
    無罪、或免訴、或輕於原審所認定之罪名方可，如不足以推
    翻原審所認定罪刑之證據，即非足生影響於原判決之重要證
    據。因重要證據漏未審酌而聲請再審者，係指該證據於案情
    有重要關係且未經審酌者而言，如證據業經法院本其自由心
    證予以取捨及判斷，僅係對此持相異評價，即不能以此為由
    聲請再審。是如當事人所提出之證據，不足以影響判決結果
    ，或第二審法院依調查之結果，本於論理法則、經驗法則，
    取捨證據後認定事實者，即不包括之。又倘所指摘者，係關
    於原確定判決適用法律不當之情形，核屬非常上訴之範疇，
    非聲請再審所得救濟。
三、經查：
  (一)法院就案內所有證據本於調查所得心證，分別定其取捨，而
    為事實之判斷，屬其職權之行使，又供述之證據，前後不符
    時，究竟何者可得採信，事實審法院仍得依據證據法則，本
    於自由心證予以斟酌，作合理之比較，而定其取捨。本件原
    審法院就認定被告犯罪之證據詳加斟酌，並於理由中說明，
    聲請意旨所指被告張信貞之證述，業經原審法院於原確定判
    決理由中說明採擇之理由，並無未予審酌之情形；又本件聲
    請意旨所稱證人陳俊雄之證述及翔準公司之稽核報告，亦經
    原審法院於原確定判決理由中說明事證已臻明確而不予採納
    （見原確定判決第二十二頁），顯已將法院調查證據所得心
    證之理由記明於理由欄中，自無漏未審酌之情事，聲請意旨
    認原確定判決就前述證據，漏未審酌，係對原審法院本其自
    由心證予以取捨及判斷之證據，持相異之評價，其再審之聲
    請，尚屬無據。
  (二)至聲請意旨(二)所主張者，縱令屬實，亦無非係法律適用當否
    之問題，非刑事訴訟法第四百二十一條所定得聲請再審之事
    由，聲請人據以聲請再審，為無理由。
四、綜上，本件聲請意旨所指再審事由，核與刑事訴訟法第四百
    二十一條規定並不相符，是本件再審及停止執行之聲請，非
    有理由，應予駁回。
據上論斷，應依刑事訴訟法第四百三十四條第一項，裁定如主文
。
中    華    民    國    97    年    6     月    20    日
                  刑事第十二庭審判長法  官 蔡永昌
                                    法  官 施俊堯
                                    法  官 蘇素娥
以上正本證明與原本無異。
不得抗告。
                                    書記官 林旻弘
中    華    民    國    97    年    6     月    23    日


司法院資訊處製作；財團法人民間司法改革基金會備份。
